【裁判字號】    89,台上,4304
【裁判日期】    890720
【裁判案由】    竊盜
【裁判全文】
最高法院刑事判決                              八十九年度台上字第四三○四號
    上  訴  人  甲○○
右上訴人因竊盜案件，不服台灣高等法院中華民國八十九年五月五日第二審判決（八
十八年度上易字第四三一四號，起訴案號：台灣板橋地方法院檢察署八十三年度偵字
第一七四七一號），提起上訴，本院判決如左：
    主  文
上訴駁回。
    理  由
按刑事訴訟法第三百七十七條規定，上訴於第三審法院，非以判決違背法令為理由，
不得為之。是提起第三審上訴，應以原判決違背法令為理由，係屬法定要件。如果上
訴理由狀並未依據卷內訴訟資料，具體指摘原判決不適用何種法則或如何適用不當，
或所指摘原判決違法情事，顯與法律規定得為第三審上訴理由之違法情形，不相適合
時，均應認其上訴為違背法律上之程式，予以駁回。本件原判決撤銷第一審科刑判決
，改判仍論處上訴人甲○○共同攜帶兇器毀壞門扇於夜間侵入住宅竊盜，累犯罪刑，
已敘明業據同案被告章兆麟於警訊、偵審中供述在卷，並經被害人徐文聰於警訊及一
審指述綦詳，且有螺絲起子、鐵管鉗子各二支，尖嘴鉗、鐵撬及手電筒各一支扣案可
資佐證，為其所憑之證據及認定之理由。並以上訴人否認犯行，不足採信，亦於理由
內詳予指駁。從形式上觀察，原判決並無違背法令情形存在。上訴意旨略以：（一）
本件案發時間為民國八十三年十月十四日晚七時三十分許，光線昏暗，被害人原供稱
：當日到家中門口，伊正要停放機車時，另一竊嫌要走，章兆麟由二樓下來要走，與
伊擦身而過，嗣於八十九年一月三十一日庭訊時卻稱：「當年小偷有二人，章兆麟是
我當場捉到的，而章兆麟提供另一名共犯，……不確定是否是在庭之被告（上訴人）
」等語，則被害人於八十九年一月三十一日白天庭訊時，在與上訴人相距不及五公尺
之距離，猶不能明確指認上訴人，何以於案發當日晚間卻能認出上訴人。（二）被害
人指認之上訴人口卡既為章兆麟所提供，足見非出於被害人之自由意識，本件應為章
兆麟故為誣指，否則章兆麟何以於八十九年一月三十一日不敢到庭與上訴人對質。（
三）上訴人自始否認涉案，且章兆麟於一審亦已良心發現，改稱本件係其一人單獨所
為，乃原判決竟認章兆麟於一審之供詞係事後迴護之詞，有違證據法則等語。惟按證
據之取捨與事實之認定，為事實審法院之職權，倘其採證認事並不違背證據法則，即
不得任意指為違法。查同案被告章兆麟於第一審雖改稱本件係其一人單獨所為云云，
惟其於警訊、偵查中已供述上訴人有共同行竊在卷，再被害人於警訊及一審調查時亦
已迭指案發當日確看到兩人共同行竊，並於樓下碰到上訴人與章兆麟，且能詳敘上訴
人該日之穿著，足見上訴人確有參與行竊，章兆麟事後翻異，為迴護上訴人之詞，應
以章兆麟最初之供述為可採。再八十九年一月三十一日庭訊時，被害人所以不能明確
指認上訴人，乃因距案發時間事隔已久，不復記憶所致，均據原判決敘明。上訴意旨
仍執陳詞，謂章兆麟係故加誣指，被害人之陳述非出於自由意識，不應論其共犯等語
，就原審採證認事職權之適法行使，既未具體表明有何違背證據法則，其任意指摘，
殊非第三審上訴之合法理由。依上所述，其上訴違背法律上之程式，應予駁回。又本
件雖屬刑事訴訟法第三百七十六條第二款之案件，惟於修正刑事訴訟法前原得上訴於
第三審法院，且於八十三年十二月三十一日已繫屬於第一審法院，依刑事訴訟法施行
法第五條第一項規定，仍應依施行前之法定程序終結之，附此說明。
據上論結，應依刑事訴訟法第三百九十五條前段，判決如主文。
中      華      民      國    八十九    年      七      月     二十     日
                              最高法院刑事第三庭
                                  審判長法官  陳  錫  奎
                                        法官  洪  清  江
                                        法官  吳  昆  仁
                                        法官  李  伯  道
                                        法官  陳  世  雄
      右正本證明與原本無異
                                              書  記  官
中      華      民      國    八十九    年      七      月    二十五    日


司法院資訊處製作；財團法人民間司法改革基金會備份。
